臺灣臺東地方法院刑事判決　　　　　　　　94年度訴字第82號
公　訴　人　臺灣臺東地方法院檢察署檢察官
被　　　告　丁○○
指定辯護人　本院公設辯護人　甲○○
上列被告因毒品危害防制條例案件，經檢察官提起公訴（93年度
偵字第1948號），本院判決如下：
    主  文
丁○○販賣第二級毒品，處有期徒刑柒年肆月。
販賣毒品所得新臺幣壹仟元沒收之，如全部或一部不能沒收時，
以其財產抵償之。
    犯罪事實
一、丁○○意圖營利，於民國92年6月27日凌晨0時30分許，在臺
    東縣東河鄉○○村○街道，以新台幣（下同）1,000元之價
    格，販賣第二級毒品甲基安非他命1袋（含袋重0.3公克，純
    度84.1﹪）予戊○（施用毒品部分，因無繼續施用傾向，業
    經不起訴處分確定），嗣經警循線查獲上情，並扣得第二級
    毒品甲基安非他命1袋。
二、案經臺東縣警察局成功分局報請臺灣臺東地方法院檢察署偵
    查起訴。
    理  由
一、證據能力部分：辯護人否認證人戊○與丙○○於警詢之證據
    能力。按『九十二年二月六日修正公布，並於同年九月一日
    施行之刑事訴訟法在訴訟程序方面作了大幅度之修正，其重
    點即為涉及證據之傳聞法則、其例外、交互詰問運作方式與
    共同被告之調查證據或辯論程序之分離、調查共同被告時，
    證人程序之準用等重大變革。而立法者為因應此一變革，乃
    於刑事訴訟法施行法訂定第七條之三，以為已繫屬各級法院
    之刑事案件，其審理跨越新舊刑事訴訟程序法領域時，應如
    何適用訴訟法之問題之過渡規定。該條明定：「中華民國九
    十二年一月十四日修正通過之刑事訴訟法施行前，已繫屬於
    各級法院之案件，其以後之訴訟程序，應依修正刑事訴訟法
    終結之。但修正刑事訴訟法施行前依法定程序進行之訴訟程
    序，其效力不受影響」。所謂依法定程序進行之訴訟程序「
    效力不受影響」，其立法理由謂：「……但為避免程序之勞
    費，本諸舊程序用舊法，新程序始用新法之一般法則，各級
    法院於修正之刑事訴訟法施行前，已依法踐行之訴訟程序（
    包含相關證據法則之適用），其效力不受影響。故而，對於
    提起上訴之案件，於修正刑事訴訟法施行前，原審法院就可
    得為證據之證據，已依法定程序調查者，其效力亦不受影響
    ，……」是該條所稱「依法定程序進行之訴訟程序」，當指
    各級法院審理已繫屬之案件適用修正前之訴訟程序而言，自
    不包含警詢及偵查中之調查程序在內。故修法前第一、二審
    法院於審判期日適用修正前之刑事訴訟法及其相關之證據法
    則而辯論終結之案件，經上訴於上級審法院後新法修正公布
    施行，依前揭第七條之三但書之規定，因原審法院適用修正
    前之訴訟程序其效力不受影響，則上級審法院不得以原審法
    院之判決違背新法之規定，而指摘其判決違背法令。又各級
    法院於審理案件時，新法修正公布施行，則本諸舊程序用舊
    法，新程序始用新法之一般法則，均應適用新法審理終結，
    在此情形，其中刑事訴訟法第一百五十九條至第一百五十九
    條之五所謂傳聞法則及其例外，當有其適用。故被告以外之
    人於審判外之言詞或書面陳述，除法律有規定者外，不得作
    為證據，從而警詢或偵查中之筆錄雖作成於修法前，仍屬傳
    聞證據，並非依刑事訴訟法施行法第七條之三但書之規定，
    當然取得證據能力，仍應依刑事訴訟法第一百五十九條之一
    第二項、第一百五十九條之二、第一百五十九條之三、第一
    百五十九條之五之規定，以判斷其是否有證據能力』（最高
    法院94年度台上字第5941號判決參照）。起訴書雖引用證人
    戊○及丙○○於警詢之陳述，依前述說明，在無傳聞證據法
    定例外之情形，依刑事訴訟法第159條第1項規定，應認為無
    證據能力，合先敘明。
二、認定犯罪事實所憑之證據及理由：
    (一)前揭犯罪事實，迭據證人戊○於偵訊時證述綦詳，並經本
      院依職權傳喚到庭證述無誤。
    (二)證人即案發時曾在現場之丙○○於偵訊時證稱：戊○有拿
      我的行動電話不知打給誰，後來車子來了，戊○就走下去
      接近那台車，之後警察來了就問我戊○在那裡，我就帶警
      察找到戊○，警察問戊○那包東西在那裡，結果我們在附
      近的草叢裏找到那包東西，戊○跟我說那包東西是安非他
      命，也當場承認是他的等語，依刑事訴訟法第159條之1第
      2項規定，在無顯有不可信之情況下，自得採為證據。
    (三)證人即本件查獲警員楊敏政於偵訊時證稱：當時接到線報
      有人在販賣毒品，也有講車號，我從東河到隆昌的七里橋
      有盤查到線民所講該輛自小客車，但沒有查到毒品，丁○
      ○就是在那時盤查時所抄的年籍資料，後來我與打電話的
      人聯絡，他說販毒的人有跟戊○、丙○○接觸過，我才去
      找他們問說是否有跟販毒的人接觸，丙○○說沒有，但他
      有看到戊○跟販毒的人接觸，後來戊○就自己從草堆將安
      非他命取出來，從七里橋到戊○被查獲地方約2、3分鐘就
      到了等語，核與被告坦承：當日確遭警察臨檢，當時車上
      只有我1人，警察把車子全部翻開盤查，包括前座、後座
      、後車廂，也有檢查我的身體等語相符，足證被告確曾於
      本件犯罪時間行經案發附近，並因線報而遭警察臨檢無誤
      ，則如係被告所稱單純臨檢，警察又何須將車子全部翻開
      檢查。
    (四)為警查獲之白色晶體，經送鑑定結果，確屬甲基安非他命
      ，純度為84.1﹪，有慈濟大學濫用藥物檢驗中心94年3月4
      日慈大藥字第94030403號函在卷可稽。
    (五)綜合上述各節相互佐證，證人所證述確有向被告購買毒品
      之事實無誤。查販賣安非他命係違法行為，非可公然為之
      ，亦無公定價格，容易分裝並增減份量，而每次買賣之價
      量，可能隨時依雙方關係深淺、資力、需求量及對行情之
      認知、來源是否充裕、查緝是否嚴緊、購買者被查獲時供
      述購買對象之可能風險之評估等，而異其標準，非可一概
      而論，從而販賣之利得，除被告坦承犯行或價量俱臻明確
      外，委難察得實情，惟販賣之人從價差或量差中牟利之方
      式雖異，其販賣行為在意圖營利則同一。本案被告雖否認
      販賣安非他命，並表示：我本身沒有吸毒，也討厭毒品，
      對吸毒的人很反感，我有向戊○買過檳榔，談不上朋友關
      係，也沒有瓜葛等語，則被告以1,000元之價格將毛重0.3
      公克之安非他命賣與戊○，其與戊○亦非屬至親密友，當
      無可能甘冒重典而不求利得之理，是被告有營利之意圖，
      灼然至明。本件事證明確，被告犯行足以認定。
三、對於被告辯解的判斷：
    (一)被告否認犯行，辯稱：
      1.當日我是從成功鎮回來，眼睛很痛把車停在路邊休息，
        並沒有賣毒品給戊○，戊○所說我的車子是乳白色的，
        也與實情不符。
      2.戊○與丙○○就由何人聯絡、金錢交付方法等細節，歷
        次之陳述並不相同。
    (二)經查：
      1.證人於本院審理時雖證述被告當日所開車子的顏色為乳
        白色的，而證人楊敏政於偵訊時則證稱查獲車子為墨綠
        色的，均核與臺東監理站所提供被告所有WU─1678自小
        客車之汽車車籍查詢報表，及被告所供車子為淺藍色之
        情不符。惟以案發時正值凌晨，證人楊敏政及戊○於偵
        訊及本院審理作證時均與案發時間隔相當時日，自有誤
        認顏色或遺忘之可能。又被告亦表示案發當日確曾遭警
        臨檢，核與證人楊敏政表於偵訊時證稱丁○○是伊在七
        里橋盤查時所抄的年籍資料相符，故本件證人戊○及楊
        敏政並無誤認販毒者所駕車輛之情形。
      2.證人戊○與丙○○於偵訊時就本案係由何人聯絡、金錢
        交付方法等細節，雖彼此陳述有些許不符，惟證人戊○
        於本院審理時已證稱：電話是丙○○打的沒有通，後來
        是我撥打的，因為手機裡面有丁○○的號碼，打通之後
        ，由我接聽的，是我跟丁○○對話。我要將錢交給丙○
        ○，丙○○不敢跟我到馬路上拿給丁○○，又把錢還給
        我，所以我才到馬路邊把錢拿給丁○○等語，核與丙○
        ○於偵訊時證稱：當時在警局作筆錄時已經很晚了，我
        又酒醉，只有看一下筆錄，沒有看仔細，當時電話不是
        我打的，戊○也沒拿1,000元給我，我也沒有跟戊○到
        馬路找姓陽的，是戊○隔天下午回家後，我的朋友跟我
        講說戊○是跟丁○○買安非他命等語大致相符。
      3.證人戊○雖曾於94年4月29日偵訊時表示無法確認賣毒
        品之人，惟該日偵訊時其亦確認係向警卷第9頁第2排左
        邊算起來第3幀照片之人所購買，核與被告於本院審理
        時承認該照片確係為伊無誤之情相符。又被告亦表示：
        我有向戊○買過檳榔所以認識他，談不上朋友關係，也
        沒有瓜葛等語，及證人戊○施用毒品部分，因無繼續施
        用毒品傾向，其後經檢察官為不起訴處分確定，有不起
        訴書電腦查詢資料1份可憑，則證人戊○與被告既見過
        數面，自無誤認被告及為求減刑而誣陷被告之理。故證
        人戊○於本院審理時證稱：確係向在庭之被告購買毒品
        ，93年4月29日偵訊時表示無法確認是因為怕出去會被
        人家打等語，自足採信。
      4.綜上所述，被告所為之辯解均不足採信。
四、論罪科刑的理由：
    (一)被告所為，係犯毒品危害防制條例第4條第2項之販賣第二
      級毒品罪。其持有第二級毒品之低度行為應為販賣之高度
      行為所吸收，不另論罪。又證人戊○於警詢、偵訊及本院
      審理時雖均證述總共向被告買過2次安非他命，這次是第2
      次等語，惟其就第1次向被告買毒品之時間，究為92年母
      親節前1個禮拜或91年母親節前1個禮拜，並無法確定，且
      被告此部分之犯行，除證人戊○之證述外，並無其他證據
      可資佐證，自難憑此有瑕疵之證詞，即認定被告此部分之
      犯罪，況公訴人亦未就此起訴，本院自無須為無罪之諭知
      ，附此敘明。
    (二)審酌被告販賣毒品，對國民身心戕害匪淺，販賣毒品之次
      數、數量、及犯後否認犯行，並無悔意等一切情狀，量處
      如主文所示之刑，以示懲儆。
    (三)警方在證人戊○處所查扣之安非他命1包，固屬查獲之毒
      品，然因該包安非他命由被告出售予戊○，並由戊○持有
      中，基於從刑應附屬於主刑之法理，該包毒品應於戊○所
      涉施用毒品案件中宣告沒收銷燬，自無於本件宣告沒收銷
      燬之餘地。另被告因販賣毒品予戊○之所得財物1,000元
      ，已如前述，應依同條例第19條第1項規定沒收之，如全
      部或一部不能沒收時，以其財產抵償之。
五、適用法律依據：
    (一)刑事訴訟法第299條第1項前段。
    (二)毒品危害防制條例第4條第2項、第19條第1項。
本案經檢察官乙○○到庭執行職務。
中　　華　　民　　國　　94　　年　　11　　月　　23　　日
                  刑事第二庭  審判長法  官   黃建都
                                    法  官   詹慶堂
                                    法  官   林恒祺
以上正本證明與原本無異。
如不服本判決，應於判決送達後10日內向本院提出上訴狀（須附
繕本）。
「切勿逕送上級法院」
                                    書記官   陳俊德
中　　華　　民　　國　　94　　年　　11　　月　　25　　日
附記毒品危害防制條例第4條第2項
製造、運輸、販賣第二級毒品者，處無期徒刑或七年以上有期徒
刑，得併科新臺幣七百萬元以下罰金。
毒品危害防制條例第19條第1項
犯第四條至第九條、第十二條、第十三條或第十四條第一項、第
二項之罪者，其供犯罪所用或因犯罪所得之財物，均沒收之，如
全部或一部不能沒收時，追徵其價額或以其財產抵償之。
